【裁判字號】    97,抗,1234
【裁判日期】    970731
【裁判案由】    強制執行
【裁判全文】
臺灣高等法院民事裁定                  97年度抗字第1234號
    抗  告  人  中華工程股份有限公司
    法定代理人  甲○○
    代  理  人  張菀萱律師
    複代理人    梁淑華律師
上列抗告人因與交通部鐵路改建工程局間強制執行事件，對於中
華民國97年2月26日臺灣板橋地方法院96年度執字第80971號裁定
提起抗告，本院裁定如下：
    主  文
抗告駁回。
抗告程序費用新台幣壹仟元由抗告人負擔。
    理  由
一、抗告人主張：抗告人持行政院公共工程委員會（下稱工程會
    ）調第0000000號調解成立書為執行名義，聲請對相對人交
    通部鐵路改建工程局之財產為強制執行，其執行名義之內容
    雖僅記載為相對人應給付抗告人新台幣（以下同）29,601,5
    40元，而未載明依該金額百分之五計算之營業稅，惟上開調
    解成立書中抗告人請求事項欄既已記載「暨前開金額及利息
    按百分之五計算之營業稅」，且相對人在調解程序並未就該
    營業稅部分為爭執，且該營業稅之金額亦不難算出，故營業
    稅部分1,480,077元（29,601,540ｘ5%＝1,480,077）自為調
    解效力所及，抗告人得據以聲請強制執行，原法院認執行金
    額是否在執行名義範圍內尚有爭執，駁回抗告人之聲請，顯
    有未合，爰提起抗告，求為救濟等語。
二、強制執行，應依執行名義為之，強制執行法第4條定有明文
    ，故執行法院就與訴訟上成立之和解有同一效力之調解而為
    強制執行，應依其已確定之內容為之，如未經調解內容確定
    之事項，於執行中發生爭執時，除另案起訴求解決外，自不
    得貿予執行（最高法院49年台抗字第137號判例參照）。又
    機關與廠商因履約爭議未能達成協議者，得向採購申訴審議
    委員會申請調解，經採購申訴審議委員會調解成立者，有與
    訴訟上和解同一之效力，觀政府採購法第85條之1第1項第1
    款、第3項、民事訴訟法第416條第1項、第380條第1項規定
    自明。查抗告人與相對人間就前開工程展延工期所生費用應
    由何人負擔乙節，發生爭執，經抗告人聲請工程會調解，抗
    告人係請求：「他造當事人（即相對人）應給付申請人（即
    抗告人）新臺幣（下同）9,617萬930元整（未稅），及自履
    約爭議調解申請書繕本送達他造當事人之翌日起至清償日止
    ，按年息百分之五計算之利息，暨前開金額及利息按百分之
    五計算之營業稅。」但經工程會調解後，認定前開工程展延
    工期所生費用為5,920萬3,079元，抗告人與相對人並同意各
    承擔半數費用，即由相對人給付抗告人2,960萬1,540元，雙
    方就該工程之工期及工期展延之求償，不再為任何之主張等
    情，有抗告人提出之調解成立書影本可按。上開調解成立書
    所載相對人應給付抗告人之金額，較抗告人請求之金額為少
    ，並未記載應含遲延利息及依請求金額5%計算之營業稅，且
    經記明抗告人就該工程之工期及工期展延之求償，不再為任
    何之主張，則依該調解成立書之記載，難認相對人應給付抗
    告人前開營業稅之金額，是抗告人以調解成立書為執行名義
    ，聲請對相對人強制執行前開營業稅之金額，自非所許，原
    法院駁回抗告人之聲請，並無不合，抗告意旨指摘原裁定不
    當，聲明廢棄，為無理由，應予駁回。
三、據上論結，本件抗告為無理由。爰裁定如主文。
中    華    民    國    97    年    7    月     31    日
                    民事第九庭
                        審判長法  官   黃熙嫣
                              法  官   陳玉完
                              法  官   呂太郎
正本係照原本作成。
不得再抗告。
中    華    民    國    97    年    8     月    5     日
                              書記官   黃千鶴


司法院資訊處製作；財團法人民間司法改革基金會備份。
